# 合同型联营企业的合法合规与会计核算

提问人：maozufeng 时间：2016-11-25 20:49:00
客户A处于建设期，与施工方B成立了一个合同型的联营企业C，约定由客户A出资49%，施工方B出资51%，成立了一个施工方A名下的分公司C，由C承做客户A的部分项目，年底根据利润情况按比例进行分红。事务所审计时，要求企业A对C的出资作为长期股权投资并按权益法核算，次年C公司宣告发放股利时A冲减长期股权投资-损益调整。
论坛内关于合同型联营企业的讲解比较少，其中haihan235提到“投资不设立法人公司合作的经济行为，在法律上不属于体制内的活动。但是这类合作经营存在运行成本低，方便快捷的好处，基本属于合理不合法的情形。在改革之初大量出现，也就是说关于这类规定基本上那个时代出台的。”
所以想求助一下版主，这类投资活动是否构成不合公司法的情况？这对以后企业挂牌是否构成法律障碍？以及，在长期股权投资按权益法核算是否恰当？

回答人：chenyiwei
从你说的情况看，如果C的设立就是为了承做A的部分项目，但承做价格和其他交易条件都是A和C谈判的结果，则可以认为如你所说相当于对不具有法人资格的联营企业的投资，采用权益法的核算模式（须注意抵销逆流交易的未实现利润）。但因为该C为分公司，与B的其他资产、负债之间并无独立法人资格的防火墙隔离，可能因B的其他债务、诉讼等导致该分公司C的财产被执行，法律风险较大，建议在申报挂牌前结束这种模式的合作关系。